

# ANGIE CORTEZ TAY

FRONT-END DEVELOPER

CONTACTO

Celular: +51 946896796

Email: angiecorteztayl@hotmail.com

Distrito: Surco

País: Perú

## **HABILIDADES TECH**









HTML5

CSS3

JAVASCRIPT BOOSTRAP

GitHub





NODE.JS

GITHUB

FIREBASE

# **SOBRE MÍ**

Front-End Developer, con background en Administración de Negocios Internacionales. Me apasiona la idea de crear productos por medio de diferentes herramientas que me permitan brindar productos enfocados en la experiencia de usuario. Con muchos deseos de seguir aprendiendo e innovando para así crecer tanto profesional como personalmente.

## **HABILIDADES BLANDAS**

- Auto-disciplinada
- Perseverante
- Escucha Activa
- Colaborativa

#### **EXPERIENCIA**

## PRACTICANTE CONTACT CENTER ADVISOR

DHL EXPRESS PERU SAC
NOVIEMBRE 2017- FEBRERO 2018

• Ofrecer soluciones a clientes y aprovechar oportunidades de captación de clientes.

#### **ASISTENTE ADMINISTRATIVO**

ICENTER EIRL (DISTRIBUIDOR AUTORIZADO DE APPLE) - ENERO 2016- JULIO 2017

Venta y asesoramiento de productos APPLE Atención al cliente.

Cobranzas

Emisión de facturas, boletas, guías de remisión, entre otros.

# **EDUCACION**

## LABORATORIA

- Especialidad de Front-End Developer
- HTML Fundamental
- CSS Fundamental
- JavaScript

# **ZEGEL IPAE 2014-2017**

Egresada de Administración de Negocios Internacionales.

ICPNA - 2011 - 2014

Egresada de basico, intermedio y avanzado Curso de metodología para docentes

# **CERTIFICACIONES**

- " Certificate of achievement of TOEFL EXAM. 2014
- " Certificado de culminación de estudios de ingles. 2014